【裁判字號】    95,裁,2939
【裁判日期】    951228
【裁判案由】    地價稅
【裁判全文】
最  高  行  政  法  院  裁  定
                                     95年度裁字第02939號
上  訴  人  甲○○
被 上訴 人  臺北縣政府稅捐稽徵處
代  表  人  乙○○
上列當事人間因地價稅事件，上訴人對於中華民國94年9月26日
臺北高等行政法院94年度簡字第281號判決，提起上訴，本院裁
定如下：
    主  文
上訴駁回。
上訴審訴訟費用由上訴人負擔。
    理  由
一、按對於適用簡易程序之裁判提起上訴或抗告，須經本院許可
    ，且該許可以訴訟事件所涉及之法律見解具有原則性者為限
    ，行政訴訟法第235條定有明文。
二、上訴人所有坐落新店市○○段稻子園坑小段126之12地號等1
    5筆土地，為非都市土地，其使用分區劃定為山坡地保育區
    ，類別編定為丙種建築用地，被上訴人所屬新店分處即依法
    課徵民國（下同）91年度地價稅。上訴人不服，就該15筆土
    地中之9筆如原判決附表所示土地地價稅予以爭執，經原審
    依簡易訴訟程序審理結果，略以：上訴人於係於78年9月間
    及10月間分別登記取得系爭9筆土地之所有權，系爭土地均
    屬山坡地保育區，其使用地類別均為丙種建築用地，此有土
    地登記謄本附於原處分卷標示附件3可憑。其中新店市○○
    段稻子園坑小段126之67地號（76年6月29日分割自126之13
    地號）、126之68、之69地號（78年12月22日分割自126之12
    地號）、同段青潭小段2之57地號（76年6月26日分割自2之4
    5地號、2之45地號76年3月9日分割自2之1地號）、3之144地
    號（76年6月29日分割自3之125地號、3之125地號76年3月9
    日分割自3之3地號）、新坡段457地號（重測前為青潭段濕
    水子小段134之1地號）等6筆丙種建築用地，係屬非都市土
    地編為農業用地以外之其他用地，被上訴人所轄新店分處依
    75年5月20日北工建字第1761號、75年6月9日北工建字第198
    5號、75年3月31日北工建字第953號、75年3月17日北工建字
    第863號、74年4月24日北工建字第1499號建照執照副本通知
    書，自75年起課徵地價稅，此有各該土地登記謄本及建造執
    照副本通知書附於原處分卷附件3、4、5可憑。即附表編號1
    至5、7等6筆土地非屬土地稅法施行細則第22條第1款所明定
    於75年6月29日平均地權條例修正公布實施前，經核准徵收
    田賦之土地，已不合於前土地稅法施行細則第22條第1款之
    規定。上訴人主張土地一直供農作使用，當時改課錯誤，即
    屬無據。至其餘3筆土地經被上訴人所轄新店分處派員於91
    年8月19日會同新店市公所、新店地政事務所人員會勘結果
    ，567地號土地（只有15平方公尺有爭議，其餘80公尺因屬
    道路用而減免）為空地，但既未作道路或亦非農業使用，48
    5、488地號等2筆土地則係荒廢未作農業使用，此有該會勘
    紀錄附於原處分卷內可稽，是該3筆土地已非供農業使用至
    為明確。上訴人雖提出該3筆土地現場照片，主張該3筆土地
    供種值蔬菜使用云云。惟查該照片拍攝時點不明，且照片顯
    示地上作物為生長期不長之蔬菜，短期間即可使系爭土地呈
    現該等狀況，故該照片實不足以證明91年8月19日當時之使
    用情形，上訴人主張自難採信。是以，該3筆土地即與土地
    稅法施行細則第22條第2款之規定亦有未合。從而，原處分
    於法並無違誤，訴願決定遞予維持，亦無不合，因而判決駁
    回上訴人之訴。
三、上訴意旨略謂：(一)新店市○○段稻子園坑小段126之67、126
    之68、之69、同段青潭小段2之57、3之144地號、新坡段457
    地號等6筆土地均分割自其他地號之土地，上開土地之分割
    ，均係因為非屬建築執照實際使用之面積，乃自原建築基地
    予以分割，且該系爭土地均繼續作農業使用，依財政部80年
    11月28日台財稅第800421421號函釋規定，自應繼續課徵田
    賦。雖被上訴人指稱已核發雜項執照或建築執照，惟雜項執
    照均為道路水土保持工程，已施工建築部分，所使用之土地
    均已分割變更地目改課地價稅，不在本件爭訟範圍內，其剩
    餘土地，繼續作農業使用，地目為「林」，並未變更地目，
    亦可證明系爭土地並未變更為非農地用地使用。(二)系爭土地
    於75年6月29日以前係課徵田賦，依土地稅法施行細則第24
    條第1項第3款規定，應依課徵田賦之清冊課徵，無須上訴人
    提出申請。至於被上訴人以台北縣政府核發之74年4月24日
    北工建字第1499號建造執照變更通知書為依據，而自75年起
    對上訴人改課地價稅，惟迄今已十數年，地目仍為「林」，
    足證土地並未建築使用，實際仍為農用，被上訴人予以改課
    地價稅，顯非適法云云。經查，上訴人之上訴理由無非係就
    原審取捨證據、認定事實及適用法律之職權行使，指摘其為
    不當，並未具體指明本事件涉及之法律問題有何意義重大，
    而有加以闡釋必要之情形，自難謂其訴訟事件所涉及之法律
    見解具有原則性。綜上，本件上訴不合首揭規定，不應許可
    ，其上訴難謂合法，應予駁回。
四、依行政訴訟法第249條第1項前段、第104條、民事訴訟法第
    95條、第78條，裁定如主文。
中    華    民    國    95    年    12    月    28    日
                  第五庭審判長法  官  鄭  淑  貞
                              法  官  黃  合  文
                              法  官  吳  明  鴻
                              法  官  鄭  小  康
                              法  官  帥  嘉  寶
以  上  正  本  證  明  與  原  本  無  異
中    華    民    國    95    年    12    月    29    日
                              書記官  蘇  金  全


司法院資訊處製作；財團法人民間司法改革基金會備份。
